【裁判字號】    91,中簡上,395
【裁判日期】    920408
【裁判案由】    傷害
【裁判全文】
臺灣臺中地方法院刑事判決                      九十一年度中簡上字第三九五號
    上  訴  人
    即  被  告  乙○○
右上訴人因傷害案件，不服本院臺中簡易庭九十一年度中簡字一０九九號中華民國九
十一年七月五日第一審簡易判決（聲請簡易處刑案號：臺灣臺中地方法院檢察署九十
一年度偵字第七二四二號），提起上訴，本院管轄之第二審合議庭判決如左：
    主  文
上訴駁回。
    事  實
一、乙○○前於民國八十六年間因業務過失致死案件，經本院以八十六年度交易字第
    一五九號判處有期徒刑一年，嗣經提起上訴，臺灣高等法院臺中分院以八十七年
    度交上易字第二一二四號判決上訴駁回確定，經送監執行後，業於八十八年十一
    月二日執行完畢。詎其竟未能謹慎言行，於九十一年二月二十三日凌晨三、四時
    許，因盧松源酒後在臺中市北屯區○○○路與松順一街口吵鬧，打擾到居住在臺
    中市北屯區○○○路五一號之乙○○，乙○○即基於傷害人身體之犯意，徒手毆
    打盧松源之臉部三、五下，並以腳踢盧松源之身體一下，致使盧松源受有臉部二
    處瘀傷及多處擦傷、背部兩處擦傷、手指多處瘀擦傷等傷害。
二、案經盧松源訴由臺中市警察局第五分局報告臺灣臺中地方法院檢察署檢察官偵查
    後，聲請簡易判決處刑。
    理  由
一、右揭事實，業據上訴人即被告（下稱被告）乙○○於警訊、偵查及本院第二審調
    查及審理時均供承不諱，核與被害人盧松源於警訊、偵查及本院第二審調查時指
    訴之情節相符，並有驗傷診斷證明書一紙附卷可稽，足徵被告前開自白，確與事
    實相符，堪予信採。從而，本件事證明確，被告右開犯行，洵堪認定。
二、核被告所為，係犯刑法第二百七十七條第一項之傷害罪。被告徒手毆打被害人臉
    部三、五下，及以腳踢被害人之身體一下，雖有多次毆打行為，但均係在同一傷
    害犯意之下接續多次所為，侵害一個法益，應為接續犯，屬單純一罪。又被告前
    於八十六年間因業務過失致死案件，經本院以八十六年度交易字第一五九號判處
    有期徒刑一年，嗣經提起上訴，臺灣高等法院臺中分院以八十七年度交上易字第
    二一二四號判決上訴駁回確定，經送監執行後，業於八十八年十一月二日執行完
    畢等情，有臺灣臺中地方法院檢察署刑案資料查註紀錄表、臺灣高等法院被告全
    國前案紀錄表各一份在卷可按，其受有期徒刑之執行完畢，五年以內再犯有期徒
    刑以上之罪，為累犯，依法加重其刑。原審依刑事訴訟法第四百四十九條第一項
    前段、第四百五十四條第二項，刑法第二百七十七條第一項、第四十七條、第四
    十一條第一項前段，罰金罰鍰提高標準條例第一條前段、第二條，判處被告拘役
    五十九日，如易科罰金，以三百元折算一日，其認事用法均無不當，量刑亦屬妥
    適。被告上訴意旨雖謂伊本身有憂鬱症，被害人在此之前，已有多次半夜酒醉吵
    鬧之情形，伊不堪其擾，雖曾多次勸阻，均無效果，此次才會出手毆打被害人，
    原審量刑拘役五十九日，實屬過重云云，並提出診斷證明書一紙及聲請傳訊案發
    地點大樓之管理員甲○○，欲佐其說。然訊之被害人盧松源則否認有多次於半夜
    故意吵鬧被告之情事，被告又始終未能查得證人甲○○之地址供本院傳喚，上開
    所陳是否實在，顯無任何證據可資參佐，自難徒憑被告單一之供述，即遽認被害
    人盧松源確有被告所述多次於半夜吵鬧之情狀。是以被告欲以被害人盧松源平日
    之生活習性，資為獲減刑罰之憑據，尚不可取，其上訴指摘原審量刑過重云云，
    自無足採。被告本件之上訴為無理由，應予駁回其上訴。
據上論斷，應依刑事訴訟法第四百五十五條之一第一項、第三項、第三百六十四條、
第三百六十八條，判決如主文。
中      華      民      國      九十二      年      四      月    八    日
                                臺灣臺中地方法院刑事第二庭
                                審判長法  官  張  智  雄
                                      法  官  許  惠  瑜
                                      法  官  莊  嘉  蕙
右正本證明與原本無異。
本件不得上訴。
                                      書記官
中      華      民      國      九十二      年      四      月    八    日


司法院資訊處製作；財團法人民間司法改革基金會備份。
